# 关于实控人与母公司共同持股子公司的问题

提问人：wx_5fa4a276ef9a 时间：2022-10-25 17:19:08
求教陈版主，假设实控人A持有母公司甲70%股权，母公司持有子公司乙90%股权，实控人A持有子公司乙10%股权。合并层面按照90%还是100%进行抵消？如果按照90%，那么就会出现归属于实控人的少数股东损益，感觉挺奇怪的。

回答人：chenyiwei
母公司合并层面仍应将实控人直接持有的子公司10%股权作为少数股权列报。
虽然该部分子公司股权也是由实控人持有，但这是实控人直接持有，而不是以其作为母公司股东的身份，通过母公司间接享有这部分权益，因此这部分权益在母公司的合并报表中仍列作少数股东权益。这是由合并报表的会计主体范围界定原则所导致的必然结果。